臺灣板橋地方法院刑事判決　　　　　　　95年度易字第2596號
公　訴　人　臺灣板橋地方法院檢察署檢察官
被　　　告　丙○○
　　　　　　　　　　（現另案於臺灣臺北監獄臺北分監執行）
上列被告因竊盜案件，經檢察官提起公訴（95年度偵字第28350
號、第28382 號），被告於本院準備程序進行中就被訴事實為有
罪之陳述，經本院合議庭裁定由受命法官獨任進行簡式審判程序
，判決如下：
    主  文
丙○○共同竊盜，累犯，處有期徒刑參月，如易科罰金，以新臺
幣壹仟元折算壹日；又竊盜，累犯，處有期徒刑肆月，如易科罰
金，以新臺幣壹仟元折算壹日。應執行有期徒刑陸月，如易科罰
金，以新臺幣壹仟元折算壹日。
    事  實
一、丙○○前因違反毒品危害防制條例案件，經本院以92年度訴
    字第2421號判決判處有期徒刑1 年確定，於民國94年5 月21
    日縮刑期滿執行完畢；又因竊盜案件，經本院以95年度簡字
    第4425號判決判處有期徒刑6 月確定，現正執行中。詎猶不
    思悛悔，(一)於95年11月11日上午10時許，丙○○騎乘車號不
    詳之機車搭載其妻乙○○至臺北縣三重市○○街58號丁○○
    住處後巷時，因乙○○懷孕無錢產檢，竟共同基於意圖為自
    己不法所有之犯意聯絡，由丙○○下車以徒手拆卸丁○○上
    址住處後門之白鐵門2 面（價值約新臺幣【下同】8 千元）
    ，並將之放置於機車腳踏板上，乙○○則坐在機車上發動機
    車把風，得手後，旋即共乘上開機車運載該2 面白鐵門前往
    臺北縣蘆洲市○○路355 巷39號「和財資源回收有限公司」
    ，並於同日上午10時55分許，以1140元之代價，將上開竊得
    之白鐵門2 面出售予不知情之公司負責人陳欽凱，變賣所得
    則於產檢時花用殆盡。嗣因丁○○調閱路口監視錄影帶並經
    詢問鄰居後，得知丙○○、乙○○經常出入臺北縣三重市○○街44號「東宮旅社」，乃於95年11月12日下午2 時45分許
    前往「東宮旅社」查看，適發現丙○○坐於「東宮旅社」門
    口，旋即報警處理而查獲丙○○。(二)後於95年11月27日上午
    11時許，在臺北縣三重市○○街與溪尾街口，見甲○○所有
    車號CQY- 110號重型機車停放於該處（價值約3 萬6 千元，
    前於95年10月30日晚間8 時許，在臺北縣三重市○○○街38
    號前失竊，嗣經不詳人停放於該處）且機車鑰匙未取下，因
    應徵工作欠缺代步交通工具，復另行起意，意圖為自己不法
    之所有，以尚遺留於機車電門上之鑰匙發動上開機車而竊取
    之，得手後，供作代步交通工具使用。嗣於95年11月27日下
    午1 時40分許，丙○○騎乘上開機車途經臺北縣三重市○○○路237 號旁時，為警查獲，並扣得作案用機車鑰匙1 支。
二、案經臺北縣政府警察局三重分局報請臺灣板橋地方法院檢察
    署檢察官偵查起訴。本院於準備程序進行中，被告就被訴事
    實為有罪之陳述，經告知被告簡式審判程序之旨，並聽取當
    事人之意見後，裁定進行簡式審判程序。
    理  由
一、上揭犯罪事實，業經被告丙○○於本院準備程序及審理中坦
    承不諱，核與同案被告乙○○於警詢、本院審理中之供述情
    節及證人丁○○、陳欽凱、甲○○於警詢中之證述情節相符
    ，並有作案用機車鑰匙1 支扣案可資佐證及路口監視錄影帶
    翻拍照片4 張、白鐵門照片2 張、和財資源回收有限公司廢
    資源回收物品登記表1 紙、贓物認領保管單2 紙、臺北縣政
    府警察局車輛失竊電腦輸入單1 紙、車輛車牌失竊作業—查
    獲車輛認可資料1 紙、車輛竊盜車牌失竊資料個別查詢報表
    —查詢車輛認可資料1 紙附卷可稽，足認被告之自白與事實
    相符，洵堪採為認定事實之依據。事證明確，被告犯行，均
    堪認定。
二、核被告丙○○先後2 次所為，均係犯刑法第320 條第1 項之
    竊盜罪。又被告丙○○就犯罪事實(一)所示之竊盜犯行，與同
    案被告乙○○間有犯意之聯絡及行為之分擔，皆為共同正犯
    。又被告前後2 次竊盜犯行，犯意各別，應予分論併罰。又
    被告前因違反毒品危害防制條例案件，經本院以92年度訴字
    第2421號判決判處有期徒刑1 年確定，於94年5 月21日縮刑
    期滿執行完畢等情，有臺灣高等法院被告前案紀錄表1 份在
    卷足憑，其受有期徒刑之執行完畢後，5 年內故意再犯上開
    有期徒刑以上之竊盜罪，均為累犯，應各依刑法第47條第1
    項之規定加重其刑。爰審酌被告前已有因竊盜案件經法院判
    刑確定之前科紀錄，有臺灣高等法院被告前案紀錄表可佐，
    竟仍再犯竊盜犯行，顯見其尚不知悔悟，兼衡其因無錢供妻
    子產檢而行竊之犯罪動機、目的、手段、所竊得財物之價值
    ，所竊財物並已經警方尋獲發還被害人，對被害人所生之損
    害尚輕，犯後復坦承犯行之態度等一切情狀，分別就犯罪事
    實(一)、(二)所示之犯行量處有期徒刑3 月及4 月，並定其應執
    行之刑及諭知易科罰金之折算標準，以示懲儆。又被告於行
    竊機車時所使用之機車鑰匙1 支，並非被告所有，已經被告
    於本院審理中供承明確，又非違禁物，自無從併予宣告沒收
    ，附此敘明。
據上論斷，應依刑事訴訟法第273 條之1 第1 項、第299 條第1
項前段，刑法第28條、第320 條第1 項、第41條第1 項前段、第
47條第1 項、第51條第5 款，刑法施行法第1 條之1 ，判決如主
文。
本案經檢察官黃怡華到庭執行職務。
中　　華　　民　　國　　96　　年　　3 　　月　　21　　日
                      刑事第十六庭  法  官    曾淑娟
以上正本證明與原本無異。
如不服本判決，應於判決送達後10日內向本院提出上訴狀（應附
繕本），上訴於臺灣高等法院。
                                    書記官    林伯文
中　　華　　民　　國　　96　　年　　3 　　月　　22　　日
附錄本案論罪科刑法條全文：
中華民國刑法第320條
意圖為自己或第三人不法之所有，而竊取他人之動產者，為竊盜
罪，處五年以下有期徒刑、拘役或五百元以下罰金。
意圖為自己或第三人不法之利益，而竊佔他人之不動產者，依前
項之規定處斷。
前二項之未遂犯罰之。
